【裁判字號】    95,上重訴,29
【裁判日期】    950731
【裁判案由】    毒品危害防制條例
【裁判全文】
臺灣高等法院臺中分院刑事判決        95年度上重訴字第29號
上  訴  人
即  被  告  甲○○
                  （現另案於臺灣彰化監獄彰化分監執行中）
選任辯護人  洪主雯律師
上列上訴人因毒品危害防制條例案件，不服臺灣彰化地方法院94
年度訴字第1719號中華民國95年4月21日第一審判決（起訴案號
：臺灣彰化地方法院檢察署94年度偵字第6199號），提起上訴，
本院判決如下：
    主  文
上訴駁回。
    事  實
一、甲○○前因施用毒品案件，經台灣彰化地方法院以九十一年
    度訴字第一三七七號判處有期徒刑一年六月確定，嗣經送監
    執行，甫於民國九十四年四月十日縮刑期滿執行完畢。詎仍
    不知警惕，明知海洛因、甲基安非他命分別為毒品危害防制
    條例第二條第二項第一款、第二款所列管之第一級毒品、第
    二級毒品，不得非法販賣，竟仍基於意圖販賣第一級毒品海
    洛因、第二級毒品甲基安非他命以營利之犯意，自民國九十
    四年六月間某日起至同年七月底某日止，以其所持用門號0
    000000000號（原審誤載為000000000「
    二」號）行動電話，撥打真實姓名年籍不詳、綽號「金龍」
    之成年男子所持用門號0000000000號（原審誤載
    為○九「三五」三八五九三四號）行動電話與該男子聯繫販
    入毒品事宜，並以第一級毒品海洛因一錢（三點七五公克）
    新臺幣（下同）一萬六千元、第二級毒品甲基安非他命一錢
    二千六百元至五千元之價格，分別在彰化縣溪湖鎮或田尾鄉
    內某處，接續四次向綽號「金龍」之成年男子同時販入第一
    級毒品海洛因一錢至四錢、第二級毒品甲基安非他命半錢至
    二兩；復承前揭犯意，於同一期間，以相同價格，在其位於
    彰化縣田尾鄉南曾村福德巷一六二弄二六號住所內，另接續
    三次向真實姓名年籍不詳、綽號「紅毛」之成年男子同時販
    入第一級毒品海洛因一錢至四錢、第二級毒品甲基安非他命
    半錢至二兩。甲○○於販入第一級毒品海洛因、第二級毒品
    甲基安非他命後，再以削尖吸管、電子磅秤將上開毒品分裝
    至夾鏈袋內，以供日後販賣予不特定之購買毒品者，而從中
    牟利。嗣經警持臺灣彰化地方法院檢察署核發之通訊監察書
    對於綽號「金龍」之成年男子所持用門號00000000
    00號行動電話進行通訊監察，再於九十四年八月四日上午
    十一時五分許，持本院核發之搜索票至甲○○上開住所搜索
    而當場查獲，並扣得欲供販賣而未及販出之第一級毒品海洛
    因十三包（其中八包內各含二小包、海洛因淨重合計五一點
    七○公克、空包裝袋二十九個總重七點六九公克）、第二級
    毒品甲基安非他命二十三包（驗餘淨重合計六四點四四公克
    ），以及其所有、供其販賣上開毒品所用之皮包一個、上開
    削尖吸管四支、夾鏈袋一包、紀錄單三紙、ＳＡＭＳＵＮＧ
    牌行動電話一支，而查悉上情。
二、案經彰化縣警察局移送臺灣彰化地方法院檢察署檢察官偵查
    起訴。
    理  由
一、訊據被告甲○○固坦承確於前揭時地接續向綽號「金龍」、
    「紅毛」等成年男子，同時購入上開數量、金額之海洛因與
    甲基安非他命，以及扣案之海洛因、甲基安非他命、皮包、
    削尖吸管、夾鏈袋、紀錄單、ＳＡＭＳＵＮＧ牌行動電話均
    為其所有之事實，惟矢口否認有販賣海洛因、甲基安非他命
    之犯行，辯稱：伊沒有販賣毒品，購入毒品係供自己施用或
    與他人合資購買，伊沒有使用電子磅秤分裝毒品，將毒品分
    裝在夾鏈袋係供自己施用云云。然查：
  (一)扣案之白粉十三包，經送法務部調查局鑑定結果，其中八包
    內各含二小包，且均含海洛因成分，海洛因合計淨重五一點
    七○公克，空包裝總重七點六九公克，純度百分之五七點九
    九，純質淨重二九點九八公克，此有法務部調查局調科壹字
    第一四○○一二○八三號鑑定通知書（原審卷第四九頁）、
    法務部調查局九十五年一月二十日調科壹字第○九五○○○
    三○六四○號函（原審卷第九三頁）各一紙在卷可考。另扣
    案之顆粒二十三包，經送憲兵司令部刑事鑑識中心鑑驗結果
    ，均含甲基安非他命成分，取樣○點二一公克，驗餘淨重合
    計六四點四四公克，亦有憲兵司令部刑事鑑識中心九十四年
    九月十二日（九四）安鑑字第○二二八七號鑑驗通知書（偵
    卷第三七頁）一紙附卷可按。此外，復有監察譯文一份（警
    卷第七至十一頁、原審卷第三七至四一頁）在卷為證，以及
    皮包一個、削尖吸管四支、夾鏈袋一包、紀錄單三紙、ＳＡ
    ＭＳＵＮＧ牌行動電話一支扣案為憑。
  (二)被告雖辯稱：伊沒有販賣毒品，購入毒品係供自己施用或與
    他人合資購買云云。惟依卷附監察譯文所示，被告先後多次
    以其所持用門號0000000000號行動電話，撥打綽
    號「金龍」之成年男子所持用門號0000000000號
    行動電話，與綽號「金龍」之成年男子聯繫購入毒品事宜；
    其中，九十四年六月十八日下午六時十七分二十五秒起之對
    話內容為「Ａ（即被告；下同）：老大，我阿輝啦。Ｂ（即
    綽號「金龍」之成年男子；下同）：你好。Ａ：你在溪湖，
    我們到廟那，你先拿一錢粗仔給我，一兩的啦。Ｂ：那裡的
    廟。Ａ：墳墓那裡。Ｂ：你可以過來嗎？Ａ：我過去好了，
    現在人在這等，他現在要。Ｂ：你到阿枝羊肉爐那裡等」（
    原審卷第四十頁）、九十四年六月十九日凌晨零時三十分十
    九秒起之對話內容為「Ａ：我問你今天跟你拿細的跟之前拿
    的一樣嗎？Ｂ：差不多啦，一定不同啦。Ａ：有比較好嗎？
    Ｂ：一定較好，我跟你說拿少一點，明天拿的比較好，晚上
    會去拿。Ａ：你那個收多少？Ｂ：多少？Ａ：全部十四萬多
    。Ｂ：好啦。Ａ：之前拿那包，我掉在地上，找一個小時。
    Ｂ：我叫你要拿好。Ａ：人家急著要，這次粗的怎麼那麼細
    。Ｂ：過去再說」（原審卷第四一頁）、九十四年六月二十
    日中午十二時五十七分起之對話內容為「Ｂ：這樣還不夠喔
    。Ａ：沒關係有多少拿多少，今天要給人家啦。Ｂ：等一下
    再跟你說」（原審卷第三七頁）；被告於上開對話中，既分
    別提及「現在人在這等，他現在要」、「人家急著要」、「
    沒關係有多少拿多少，今天要給人家啦」等語，雖不能直接
    證明被告已經另行賣出，仍足見被告購入之毒品，主觀上並
    非打算僅供自己施用至明。再者，被告於九十四年八月四日
    警詢時僅供稱：購入之毒品係供自己施用云云（警卷第二至
    六頁），並未言及有與他人合資購買毒品之情事；於同日檢
    察官偵訊時，經提示九十四年六月十八日下午六時十七分二
    十五秒起之監察譯文後，始改稱：係綽號「阿明」之朋友要
    施用安非他命，找伊一起購買云云（偵卷第十五頁）；嗣於
    九十四年九月三十日原審訊問時，經提示同一監察譯文後，
    先稱：「這通電話是我說的沒有錯，是我和我朋友『阿雄』
    需要的」云云，經原審訊問：「於偵查中為何稱那是你與『
    阿明』一起向對方購買的？」後，復改稱：「『阿明』也有
    要一起購買」云云（原審卷第十四、十五頁）；被告就是否
    係與他人合資購入毒品、與何人合資購買等情，前後供述顯
    然不一，顯係臨訟杜撰之詞，難以遽信；又被告於本院審理
    時，聲請傳喚證人乙○○，欲證明被告曾與乙○○合資購買
    毒品等情，然證人乙○○於本院具結證稱：曾和被告同去買
    安非他命二次，第一次是九十四年五至七月間，我出二千五
    百元，買一錢的安非他命，對方丟一包安非他命進車內，我
    倒了約一半的數量，第二次約隔一個禮拜，我出二千五百元
    ，也是買一錢，也是夾練袋一包，我倒了約一半出來等語（
    本院審理筆錄），與被告所稱：藥頭給的是一包一包秤好的
    等情（本院審理筆錄），亦不相符，被告此部分所辯，亦有
    可疑，縱依證人乙○○所述上開所述情節，僅足證明被告曾
    與證人乙○○先後二次共同購買各一錢之安非他命，並由乙
    ○○取走各約一半之數量，與被告上開坦承接續四次向「金
    龍」、及接續三次向「紅毛」購買之大量海洛因、甲基安非
    他命等情節相比，被告與證人乙○○上開合買之安非他命，
    僅係其中一小部分，被告仍持有上開扣案之大量海洛因、甲
    基安非他命，從而，尚不能依證人乙○○之上開證述，而為
    有利被告之認定。
  (三)被告另辯稱：伊沒有使用電子磅秤分裝毒品，將毒品分裝在
    夾鏈袋係供自己施用云云。然扣案之海洛因十三包，毛重分
    別為十八公克一包、十一點六公克一包、六點七公克一包、
    一點七公克一包、一點六公克一包，其餘八包內各含二小包
    ，毛重分別為二點二公克一包、二點三公克一包、二點四公
    克四包、二點五公克二包，扣案之甲基安非他命二十三包，
    毛重分別為二九點四公克一包、二公克一包、一點九公克十
    八包、一點七公克一包、一點六公克二包，此有扣押物品目
    錄表二紙（警卷第十五、十六頁）、毒品照片二幀（警卷第
    三七、三八頁）附卷可稽，參諸扣案之海洛因、甲基安非他
    命各包重量，除尚未分裝之部分外，其餘相同包裝之海洛因
    、甲基安非他命各包重量均相差甚微，甲基安非他命部分更
    有高達十八包均同為一點九公克，倘非以電子磅秤秤重分裝
    ，顯難如此精確分裝各包毒品之重量，是被告辯稱：伊沒有
    使用電子磅秤分裝毒品等語，已難採信。另海洛因經以夾鏈
    袋分裝後，必會殘留在夾鏈袋內，而海洛因之價格昂貴，且
    夾鍊袋係可重覆使用之物，如重覆使用夾鏈袋，即可減少海
    洛因殘留數量，而減少損失，倘若被告僅係供自己施用，只
    需重覆使用少量夾鏈袋即可，何需備置大量夾鍊袋，更無將
    海洛因分裝至十餘包夾鏈袋，徒增海洛因殘留數量之理。被
    告上開所辯，亦顯然悖於常情。至辯護人為被告辯護稱：扣
    案毒品各包毛重仍有０點一至０點八公克，及四公克之差距
    云云，但本件係因有各包重量均相差甚微，及多包重量相同
    之情形，足認被告係以磅秤分裝，如前所述，而依常情而言
    ，其各包裝重量，原本即因各種需要而分裝、或因是否分裝
    完成等情而各異，所以，不能以辯護人所指此部分各包重量
    之差距而為有利被告之認定。
  (四)再按正常人之海洛因最低致死量皆為二○○毫克，甲基安非
    他命最低致死劑量則為一公克，若單次使用超過此劑量，即
    有致命之可能性，惟久用成癮者對該等藥物產生耐受性，其
    程度因個人體質、使用頻率與接觸時間長短而異，可使其致
    死量增至數倍或十倍以上；又成癮之海洛因使用者，靜脈注
    射使用量為每次二十至四十毫克，效期為四至五小時，甲基
    安非他命之使用劑量為每天二點五至二五毫克，有行政院衛
    生署管制藥品管理局九十三年十二月二十二日管宣字第○九
    三○○一二二五一號函可佐。本件扣案之海洛因純質淨重二
    九點九八公克，甲基安非他命含取樣部分重量則為六四點六
    五公克，此有上開法務部調查局鑑定通知書、憲兵司令部刑
    事鑑識中心鑑驗通知書各一紙附卷可考，縱採上開成癮者最
    高使用量之標準，即海洛因每次四十毫克（○點○四公克）
    、每四小時一次（每天六次），海洛因每天使用量為○點二
    四公克，甲基安非他命每天使用量為二五毫克，則扣案之海
    洛因已可供被告使用達一百二十四日，甲基安非他命亦可供
    被告使用達二千五百八十六日，顯見被告所購入之海洛因、
    甲基安非他命數量，已遠高於一般施用毒品者為供自己施用
    所購入之數量甚明。再者，海洛因與甲基安非他命均係物稀
    昂貴、容易受潮之物品，被告既無法在短期內施用如此鉅量
    之海洛因與甲基安非他命，豈有可能單純僅為供自己施用，
    即購入大量之海洛因與甲基安非他命，而甘冒毒品招致受潮
    耗損之風險。況且，我國查緝海洛因及甲基安非他命之施用
    或販賣一向執法甚嚴，對於販賣海洛因及甲基安非他命者尤
    科以重度刑責，且海洛因與甲基安非他命均屬量微價高，販
    賣者率有暴利可圖，茍非意圖販賣營利，一般人焉有甘冒重
    度刑責而購入大量毒品之可能，堪認被告確係基於意圖販賣
    海洛因、甲基安非他命以營利之犯意，始販入大量之海洛因
    與甲基安非他命無疑。
  (五)綜上所述，本件事證明確，被告販賣第一級毒品海洛因、第
    二級毒品甲基安非他命之犯行，應堪認定。
二、比較新舊法部分：
  (一)查本件被告所犯上開毒品危害防制條例第四條第一項規定，
    法定刑中得併科罰金刑，而被告行為後，九十四年二月二日
    修正公布之刑法業於九十五年七月一日施行，其中刑法第三
    十三條第五款關於主刑罰金已修正為：「罰金：新台幣一千
    元以上，以百元計算。」與修正前之規定：「罰金：（銀元
    ）一元以上。」之規定相較，修正後關於罰金刑之法定範圍
    顯已提高，以行為時之規定有利於被告，應依修正後刑法第
    二條第一項前段之規定，適用行為時之法律，即本件應依新
    修正刑法第二條第一項前段，適用行為時之修正前刑法第三
    十三條第五款有關於罰金之規定。
  (二)被告行為後，刑法第五十五條關於想像競合之規定已修正為
    ：「一行為而觸犯數罪名者，從一重處斷。但不得科以較輕
    罪名所定最輕本刑以下之刑。」與修正前：「一行為而觸犯
    數罪名者，從一重處斷。」之規定相較，修正後關於想像競
    合之規定顯增加但書之限制，應以行為時之規定有利於被告
    ，應依修正後刑法第二條第一項前段之規定，適用行為時之
    法律，即本件應依新修正刑法第二條第一項前段，適用行為
    時之修正前刑法第五十五條有關於想像競合之規定。
  (三)被告行為後，上開新修正刑法已刪除第五十六條連續犯之規
    定，則公訴人所指被告之連續犯行，因行為後新法業已刪除
    連續犯之規定，此刪除雖非犯罪構成要件之變更，但顯已影
    響行為人刑罰之法律效果，自屬法律有變更，依新法第二條
    第一項規定，比較新、舊法結果，仍應適用較有利於被告之
    行為時法律，即依舊法適用連續犯之規定（最高法院九十五
    年第八次刑事庭會議決議參照）。
  (四)被告前因施用毒品案件，經台灣彰化地方法院以九十一年度
    訴字第一三七七號判處有期徒刑一年六月確定，嗣經送監執
    行，甫於民國九十四年四月十日縮刑期滿執行完畢等情，有
    臺灣高等法院被告全國前案紀錄表乙紙附卷可稽，茲於五年
    以內再故意犯本件有期徒刑以上之罪，不論依修正前之刑法
    第四十七條，或修正後之刑法第四十七條第一項之規定，均
    構成累犯，對被告而言並無有利或不利之情形，自不生新舊
    法比較之問題，應逕依修正前之刑法第四十七條，論以累犯
    ，並加重其刑。
  (五)被告行為後，刑法第三十七條關於褫奪公權之規定已修正為
    ：「宣告死刑或無期徒刑者，宣告褫奪公權終身。宣告一年
    以上有期徒刑，依犯罪之性質認為有褫奪公權之必要者，宣
    告一年以上十年以下褫奪公權。褫奪公權，於裁判時併宣告
    之。褫奪公權之宣告，自裁判確定時發生效力。依第二項宣
    告褫奪公權者，其期間自主刑執行完畢或赦免之日起算。但
    同時宣告緩刑者，其期間自裁判確定時起算之。」與修正前
    ：「宣告死刑或無期徒刑者，宣告褫奪公權終身。宣告六月
    以上有期徒刑，依犯罪之性質認為有褫奪公權之必要者，宣
    告褫奪公權一年以上、十年以下。褫奪公權，於裁判時併宣
    告之。依第一項宣告褫奪公權者，自裁判確定時發生效力。
    依第二項宣告褫奪公權者，自主刑執行完畢或赦免之日起算
    。」之規定相較，本件因係宣告無期徒刑而宣告褫奪公權，
    不論依修正前之刑法第三十七條，或修正後之刑法第三十七
    條之規定，對被告而言並無有利或不利之情形，自不生新舊
    法比較之問題，應逕依修正前之刑法第三十七條，宣告褫奪
    公權。
三、按販賣毒品罪，並不以販入之後復行賣出為構成要件，即以
    營利為目的將毒品購入或賣出，有一於此，其犯罪即已成立
    （最高法院九十二年度臺上字第五九二○號判決意旨參照）
    。本件被告既基於意圖販賣第一級毒品、第二級毒品以營利
    之犯意，而販入第一級毒品、第二級毒品，縱無證據足資證
    明被告已有販出第一級毒品或第二級毒品之行為，仍應成立
    販賣第一級毒品、第二級毒品罪。核其所為，係犯毒品危害
    防制條例第四條第一項之販賣第一級毒品罪、同條第二項之
    販賣第二級毒品罪。被告因販賣第一級毒品、第二級毒品，
    而持有各該等級毒品，其等持有之低度行為，應各為販賣之
    高度行為所吸收，均不另論罪。又被告基於意圖販賣第一級
    毒品、第二級毒品以營利之單一犯意，接續多次販入第一級
    毒品、第二級毒品而均尚未賣出之行為，屬接續犯，各為實
    質上一罪。再被告基於意圖販賣第一級毒品、第二級毒品以
    營利之犯意，同時販入第一級毒品與第二級毒品，係一行為
    觸犯構成要件相異之罪名，為異種想像競合，應從一重論以
    販賣第一級毒品罪。末查，被告前因施用毒品案件，經台灣
    彰化地方法院以九十一年度訴字第一三七七號判處有期徒刑
    一年六月確定，嗣經送監執行，甫於九十四年四月十日縮刑
    期滿執行完畢，此有臺灣彰化地方法院檢察署刑案資料查註
    紀錄表及臺灣高等法院被告前案紀錄表各一份在卷可稽，其
    於受有期徒刑執行完畢後，五年以內再犯本件有期徒刑以上
    之罪，為累犯，除法定本刑為死刑、無期徒刑部分，依法不
    得加重外，其法定本刑為罰金刑部分，應依修正前刑法第四
    十七條規定，加重其刑。
四、公訴意旨另以：被告甲○○自九十四年六月間某日起，另向
    真實姓名年籍不詳、綽號「小龍」之成年男子販入第一級毒
    品海洛因、第二級毒品甲基安非他命；並將販入之第一級毒
    品海洛因、第二級毒品甲基安非他命，由欲購買毒品者，以
    撥打其所持用之門號0000000000、000000
    0000、0000000000號行動電話與被告聯繫，
    而販賣第一級毒品海洛因、第二級毒品安非他命予真實姓名
    年籍不詳之人，因認被告此部分亦涉犯毒品危害防制條例第
    四條第一項之販賣第一級毒品罪、同條第二項之販賣第二級
    毒品罪嫌等情。按犯罪事實應依證據認定之，無證據不得認
    定犯罪事實，又不能證明被告犯罪者，應諭知無罪之判決，
    刑事訴訟法第一百五十四條第二項、第三百零一條第一項分
    別定有明文。而事實之認定，應憑證據，如未能發現相當之
    證據，或證據不足以證明，自不能以推測或擬制之方法，以
    為裁判基礎（最高法院四十年臺上字第八六號判例意旨參照
    ）。又認定犯罪事實所憑之證據，雖不以直接證據為限，間
    接證據亦包括在內；然而無論直接或間接證據，其為訴訟上
    之證明，須於通常一般之人均不致有所懷疑，而得確信其為
    真實之程度者，始得據為有罪之認定（最高法院七十六年臺
    上字第四九八六號判例意旨參照）。公訴人認被告二人另涉
    上開犯行，無非係以被告之自白、監察譯文，以及扣案之帳
    冊為其主要論據。惟按被告之自白不得作為有罪判決之唯一
    證據，仍應調查其他必要之證據，以察其是否與事實相符，
    刑事訴訟法第一百五十六條第二項定有明文。經查，扣案帳
    冊之內容，除載有綽號、月、日、金額外，並無關於被告販
    出毒品之相關文字，且被告亦否認該帳冊係販賣毒品所用，
    辯稱該帳冊係伊多年前做生意所用等語，復查無其他積極事
    證足證帳冊內容確與販賣毒品相關，自難僅憑該帳冊之記載
    ，遽認被告有何販出毒品之犯行。又卷附之監察譯文，既係
    針對綽號「金龍」之成年男子所持用門號00000000
    00號行動電話進行通訊監察之結果，故除被告以其所持用
    門號0000000000號行動電話，撥打綽號「金龍」
    之成年男子所持用門號0000000000號行動電話聯
    繫販入毒品事宜外，並無他人撥打被告所持用之門號000
    0000000、0000000000、0000000
    000號行動電話與被告聯繫販賣毒品之監察譯文，自不能
    作為被告有販出毒品之證據。至於被告於警詢、偵訊時雖供
    稱：曾向綽號「小龍」之成年男子販入第一級毒品海洛因、
    第二級毒品甲基安非他命等語，然於原審審理時則改稱：向
    綽號「小龍」購買毒品，是還沒有接受強制戒治以前所買的
    等語，復無其他證據足資證明被告自九十四年六月間某日起
    ，有另向綽號「小龍」之成年男子販入第一級毒品海洛因或
    第二級毒品甲基安非他之積極證據，自不能僅憑被告於警詢
    、偵訊中之上開自白作為唯一證據，遽認被告另有上開販入
    第一級毒品海洛因、第二級毒品甲基安非他命之事實。此外
    ，復查無其他證據足以證明被告確有此部分犯行，公訴人所
    指此部分犯行即屬不能證明，惟公訴人認此部分與前述有罪
    部分有修正前刑法所定連續犯之裁判上一罪關係，爰不另為
    無罪之諭知。
五、原審依上揭事證，適用毒品危害防制條例第四條第一項、第
    二項、第十八條第一項前段、第十九條第一項，修正前刑法
    第十一條前段、第五十五條、第四十七條、第三十七條第一
    項，並審酌被告明知毒品不僅殘害施用者自身健康，其因施
    用毒品而散盡家財、連累家人，或為購買毒品鋌而走險者，
    更不可勝計，竟為謀個人私利，基於意圖販賣毒品以營利之
    犯意，而販入大量毒品，及其犯罪之手段、素行、販入後未
    及販出，暨犯罪後猶飾詞以辯，顯無悔意等一切情狀，認為
    尚無量處死刑之必要，爰按法定最低度刑，量處無期徒刑，
    併依修正前刑法第三十七條第一項規定，宣告褫奪公權終身
    。及諭知扣案之第一級毒品海洛因十三包（其中八包內各含
    二小包、淨重合計五一點七○公克）、第二級毒品甲基安非
    他命二十三包（驗餘淨重合計六四點四四公克），均應依毒
    品危害防制條例第十八條第一項前段規定，沒收銷燬之；另
    扣案之裝放第一級毒品海洛因之外包裝袋二十九個（空包裝
    總重七點六九公克）、裝放第二級毒品甲基安非他命之外包
    裝袋二十三個、皮包一個、削尖吸管四支、夾鏈袋一包、紀
    錄單三紙、ＳＡＭＳＵＮＧ牌行動電話一支，均係被告所有
    、供其販賣第一級毒品、第二級毒品犯罪所用之物，自應依
    毒品危害防制條例第十九條第一項規定，宣告沒收。並說明
    扣案之ＳＡＭＳＵＮＧ牌行動電話內門號00000000
    00號ＳＩＭ卡一片，扣案之電子磅秤一臺、ＭＯＴＯＲＯ
    ＬＡ牌行動電話二支，扣案之帳冊一本、吸食器一個、玻璃
    球管一個，均不予宣告沒收之理由。又以往實務見解，認原
    判決未及比較適用新舊法時，上訴後，雖比較結果以舊法有
    利於行為人，而原判決別無其他撤銷事由，仍應由本院以此
    為由撤銷改判。惟修正後之規定係以適用行為時法為原則，
    因此原判決雖未及比較適用，然上訴本院後，經比較新舊法
    ，行為後之法律並非較有利於行為人，仍應適用行為時法，
    則原判決適用行為時法即無不當，自不構成撤銷之事由。經
    核原審認事用法均無不合，其量刑亦屬妥適，被告以否認犯
    行為由上訴，為無理由，應予駁回。
據上論結，應依刑事訴訟法第三百六十八條，判決如主文。
本案經檢察官林弘政到庭執行職務。
中    華    民    國    95    年    7     月    31    日
               刑事第九庭  審判長法  官  陳  筱  珮
                                 法  官  趙  春  碧
                                 法  官  余  仕  明
上列正本證明與原本無異。
如不服本判決應於收受送達後十日內向本院提出上訴書狀，其未
敘述上訴之理由者並得於提起上訴後十日內向本院補提理由書（
均須按他造當事人之人數附繕本）。
                                 書記官  林  玉  惠
中    華    民    國    95    年    8     月    1     日
                                                      Ｆ


司法院資訊處製作；財團法人民間司法改革基金會備份。
